【裁判字號】    98,訴,3636
【裁判日期】    981030
【裁判案由】    毒品危害防制條例
【裁判全文】
臺灣板橋地方法院刑事判決              98年度訴字第3636號
公  訴  人  臺灣板橋地方法院檢察署檢察官
被      告  甲○○
                    （現另案於臺灣桃園女子監獄執行中）
上列被告因違反毒品危害防制條例案件，經檢察官提起公訴（98
年度毒偵字第5546號），本院裁定改用簡式審判程序審理，判決
如下：
    主  文
甲○○施用第一級毒品，累犯，處有期徒刑玖月；扣案之含第一
級毒品海洛因殘渣，無法析離之塑膠袋壹個、香菸壹支（驗餘淨
重零點參玖零玖公克），均沒收銷燬之。又施用第二級毒品，累
犯，處有期徒刑伍月。應執行有期徒刑壹年；扣案之含第一級毒
品海洛因殘渣，無法析離之塑膠袋壹個、香菸壹支（驗餘淨重零
點參玖零玖公克），均沒收銷燬之。
    事  實
一、甲○○前於民國90年間因施用毒品案件，經本院以88年度毒
    聲字第5122號裁定送觀察、勒戒後，認無繼續施用毒品傾向
    於90年4 月10日釋放出所，並經臺灣板橋地方法院檢察署檢
    察官於90年4 月10日以90年度毒偵字第961 號為處分不起訴
    確定。又於94年間因施用毒品案件，經臺灣高等法院於95年
    1 月16日以94年度上訴字第3781號各判處有期徒刑9 月、7
    月，應執行有期徒刑1 年2 月確定，於96年6 月29日假期出
    獄，96年7 月16日假釋期滿，假釋未經撤銷，其未執行之刑
    以已執行完畢論。詎其猶不知悔改，復基於施用第2 級毒品
    甲基安非他命之犯意，於98年7 月30日某時，在臺北縣樹林
    市某朋友住處，以將甲基安非他命放入吸食器內燒烤之方式
    ，施用第2 級毒品甲基安非他命乙次。另基於施用第1 級毒
    品海洛因之犯意，於98年7 月30日19時至20時間之某時，在
    臺北縣樹林市○○路某加油站廁所內，以將海洛因摻入香菸
    內，再以火點燃之方式，施用第1 級毒品海洛因乙次。嗣於
    98年7 月31日21時17分許，在臺北縣中和市○○路○ 段600
    號前為警查獲，並扣得含第1 級毒品海洛因殘渣，無法析離
    之塑膠袋1 個、香菸1 支（驗餘淨重0.3909公克）。經採集
    其尿液檢體送驗，結果呈嗎啡及甲基安非他命陽性反應。
二、案經臺北縣政府警察局中和分局報請臺灣板橋地方法院檢察
    檢察署檢察官偵查起訴。
    理  由
一、上揭事實業據被告甲○○於本院審理中坦承不諱（見本院98
    年10月21日簡式審判筆錄），並有含第1 級毒品海洛因殘渣
    ，無法析離之塑膠袋1 個、香菸1 支扣案可資佐證（見臺灣
    板橋地方法院檢察署98年度毒偵字第5546號偵查卷第15頁）
    。而被告為警查獲後所採集之尿液經送檢驗結果確呈甲基安
    非他命及嗎啡陽性反應，此有臺灣檢驗科技股份有限公司濫
    用藥物尿液檢驗報告1 紙在卷可憑（見上開偵查卷第40頁）
    。此外，並有交通部民用航空局航空醫務中心毒品鑑定書1
    紙在卷可稽（見上開偵查卷第41頁），足徵被告之任意性自
    白與事實相符。又被告前於90年間因施用毒品案件，經本院
    以88年度毒聲字第5122號裁定送觀察、勒戒後，認無繼續施
    用毒品傾向於90年4 月10日釋放出所，並經臺灣板橋地方法
    院檢察署檢察官於90年4 月10日以90年度毒偵字第961 號為
    處分不起訴確定。又於94年間因施用毒品案件，經臺灣高等
    法院於95年1 月16日以94年度上訴字第3781號各判處有期徒
    刑9 月、7 月，應執行有期徒刑1 年2 月確定，於96年6 月
    29日假期出獄，96年7 月16日假釋期滿，假釋未經撤銷，其
    未執行之刑以已執行完畢論等情，有臺灣高等法院被告前案
    紀錄表1 份在卷可憑。是以，本件事證明確，被告施用第1
    級毒品海洛因及第2 級毒品甲基安非他命之犯行均堪認定，
    應予依法論處。
二、核被告甲○○所為，係犯毒品危害防制條例第10條第1 項之
    施用第1 級毒品罪及同條第2 項之施用第2 級毒品罪。被告
    持有第1 級毒品海洛因、第2 級毒品甲基安非他命，既意在
    供己施用，其持有之低度行為應為施用之高度行為所吸收，
    均不另論罪。被告所犯上開2 罪間，犯意各別，顯係另行起
    意，應予分論併罰。末查，被告有如事實欄所載之論罪科刑
    及執行情形，有臺灣高等法院被告前案紀錄表1 份在卷可查
    ，其於有期徒刑執行完畢後，5 年內故意再犯本件有期徒刑
    以上之2 罪，為累犯，均應依法加重其刑。爰審酌被告素行
    不佳，多次漠視法令之禁制，恣意濫用毒品，戕害己身，顯
    無悔改之意，惟於他人尚無明顯重大危害，及其犯後坦承犯
    行，態度良好等一切情狀，各量處如主文所示之刑，並定其
    應執行之刑，以資懲儆。
三、扣案之含第1 級毒品海洛因殘渣，無法析離之塑膠袋1 個、
    香菸1 支（驗餘淨重0.3909公克），屬第1 級毒品（其內毒
    品與外袋、香菸無法析離完盡，應概認屬查獲之毒品），不
    問屬何人所有，應依毒品危害防制條例第18條第1 項前段之
    規定併予宣告沒收銷燬之。
四、本件經檢察官提起公訴，被告於準備程序中就被訴事實為有
    罪之陳述，經法官告知簡式審判程序之旨，並聽取公訴人、
    被告之意見後，本院合議庭裁定由受命法官獨任進行簡式審
    判程序，併予敘明。
據上論斷，應依刑事訴訟法第273 條之1 第1 項、第299 條第1
項前段，毒品危害防制條例第10條、第18條第1 項前段，刑法第
11條前段、第47條第1 項、第51條第5 款，判決如主文。
本案經檢察官張瑞玲到庭執行職務。
中    華    民    國    98    年    10    月    30    日
                  刑事第十七庭  法  官  曾正耀
上列正本證明與原本無異。
如不服本判決，應於判決送達後10日內敘明上訴理由，向本院提
出上訴狀 (應附繕本) ，上訴於臺灣高等法院。其未敘述上訴理
由者，應於上訴期間屆滿後20日內向本院補提理由書「切勿逕送
上級法院」。
                                書記官  田世杰
中    華    民    國    98    年    10    月    30    日
附錄論罪科刑依據之法條：
毒品危害防制條例第10條
施用第1級毒品者，處 6 月以上 5 年以下有期徒刑。
施用第2級毒品者，處 3 年以下有期徒刑。


司法院資訊處製作；財團法人民間司法改革基金會備份。
